臺灣高雄地方法院民事判決
111年度鳳小字第357號
原      告  帝勳實業有限公司

法定代理人  劉淑玲  
被      告  張維  
上列當事人間請求侵權行為損害賠償(交通)事件，本院於民國11
1年7月26日言詞辯論終結，判決如下：
    主      文
一、被告應給付原告新臺幣（下同）4萬4,767元，及自民國（下
    同）111年3月10日起至清償日止，按週年利率5 ％計算之利
    息。
二、原告其餘之訴駁回。
三、訴訟費用1,000 元由被告負擔。
四、本判決第一項得假執行。
    事實及理由
一、按小額訴訟之訴狀送達後，原告不得將原訴變更或追加他訴
    ，但擴張或減縮應受判決事項之聲明者，不在此限，民事訴
    訟法第436條之23、第436條第2項、第255條第1項第3款定有
    明文。查本件原告於起訴時原聲明請求：被告應給付原告8
    萬1,480元，及自起訴狀繕本送達翌日起至清償日止，按週
    年利率5％計算之利息（本院卷第9頁），嗣於本院審理中，
    減縮請求金額為7萬7,600元（本院卷第141頁），核屬減縮
    應受判決事項之聲明，與上開規定相符，應予准許。
二、被告經合法通知，未於言詞辯論期日到場，核無民事訴訟法
    第386 條所列各款情形，爰依原告之聲請，由其一造辯論而
    為判決。
三、原告主張：被告於110年11月15日8時45分許，駕駛車號000-
    0000號自用小客車，沿高雄市鳳山區經武路快速道路由南向
    北方向行駛，行經高雄市○○區○○路000號前，因疏未保持安
    全車距，致煞車不及而碰撞由原告所有、並由訴外人黃勛駕
    駛之AGA-5380號自用小客貨車（下稱系爭車輛），系爭車輛
    因此受損而送廠維修，原告已支出修復費用共計7萬7,600元
    （工資費用3萬8,200元、零件費用3萬9,400元），為此，爰
    依民法侵權行為之法律關係訴請被告賠償原告支出修復費用
    等語。並聲明：被告應給付原告7萬7,600元，及自起訴狀繕
    本送達翌日起至清償日止，按週年利率5 ％計算之利息。
四、被告受合法通知，未於言詞辯論期日到場爭執，亦未提出書
    狀作何聲明或陳述。
五、本院得心證之理由：
㈠、按汽車、機車或其他非依軌道行駛之動力車輛，在使用中加
    損害於他人者，駕駛人應賠償因此所生之損害，民法第191 
    條之2 前段定有明文。查原告主張之事實，業據其提出系爭
    車輛行照、黃勛駕照、維修費用發票、估價單、系爭車輛維
    修照片、道路交通事故現場圖及照片等件為證（本院卷第15
    至33、117至119頁），並經本院職權調閱本件事故道路交通
    事故現場圖等資料1 份在卷可稽（本院卷第43至71頁）。而
    被告就原告主張之事實，已於相當時期受合法通知，其於言
    詞辯論期日未到場爭執，亦未提出書狀作有利於己之聲明或
    陳述以供本院審酌，依民事訴訟法第280 條第3 項、第1 項
    規定，視同自認。是本件依調查證據之結果，認原告主張之
    事實堪信為真實，原告自得依上開法律規定行使對被告之損
    害賠償請求權。
㈡、次按不法毀損他人之物者，被害人得請求賠償其物因毀損所
    減少之價額；負損害賠償責任者，除法律另有規定或契約另
    有訂定外，應回復他方損害發生前之原狀，前項情形，債權
    人得請求支付回復原狀所必要之費用，以代回復原狀，民法
    第196 條、第213 條第1 項、第3 項分別定有明文。又依民
    法第196 條請求賠償物被毀損所減少之價額，得以修復費用
    為估定之標準，但以必要者為限，例如：修理材料以新品換
    舊品，應予折舊，此有最高法院77年5 月17日77年度第9 次
    民事庭會議決議可資參照。故債權人所得請求者既為回復原
    狀之必要費用，倘以維修費用為估定其回復原狀費用之標準
    ，則修理材料以新品換舊品時，即應予折舊。而關於固定資
    產折舊率又可分為平均法及定率遞減法。所謂平均法係以固
    定資產成本減除殘價後之餘額，按固定資產耐用年數表規定
    之耐用年數平均分攤，計算其每期折舊額，定率遞減法係以
    固定資產每期減除該期折舊額之餘額順序作為各次期計算折
    舊之基數，而以一定比率計算其折舊額。是依損害賠償之目
    的在於填補被害人實際損害之目的而言，應採用平均法計算
    折舊，較為公允。查原告業已支出系爭車輛修復費用共計7
    萬7,600元（工資費用3萬8,200元、零件費用3萬9,400元）
    ，此費用維修之項目核與系爭車輛因本件事故造成之車損部
    位相符，堪認均屬修復所必要。而系爭車輛係103年2月出廠
    （本院卷第15頁），迄本件事故發生時即110年11月15日，
    已使用7年10個月（不滿1 個月者以1 月計），依行政院所
    頒固定資產耐用年數表及固定資產折舊率表，自用小客車之
    耐用年數為5 年，則零件扣除折舊後之修復費用估定為6,56
    7元【計算方式：1.殘價＝取得成本÷( 耐用年數＋1)即39,400
    ÷(5+1)≒6,567（小數點以下四捨五入）；2.折舊額 ＝(取得
    成本－殘價)×1/（耐用年數）×（使用年數）即(39,400－6,56
    7) ×1/5×（5+0/12）≒32,833（小數點以下四捨五入）；3.
    扣除折舊後價值＝（新品取得成本－折舊額）即39,400－32,83
    3＝6,567】，另加計毋庸折舊之工資費用3萬8,200元，系爭
    車輛之修復費用應為4萬5,967元【計算式：6,567元＋38,200
    元=44,767元】，逾此範圍之部分，則不應准許。
㈢、末按遲延之債務，以支付金錢為標的者，債權人得請求依法
    定利率計算之遲延利息；應付利息之債務，其利率未經約定
    ，亦無法律可據者，週年利率5 ％；給付無確定期限者，債
    務人於債權人得請求給付時，經其催告而未為給付，自受催
    告時起，負遲延責任。其經債權人起訴而送達訴狀，與催告
    有同一之效力，民法第203 條、第233 條第1 項前段、第22
    9 條第2 項亦分別定有明文。查原告起訴狀繕本已於111 年
    3月9日送達被告（本院卷第77頁），準此，原告請求給付自
    起訴狀繕本送達翌日即111年3月10日起至清償日止，按週年
    利率5 ％計算之利息，於法並無不合，應予准許。
六、綜上，原告基於民法第191 條之2 前段規定，請求被告給付
    4萬4,767元，及自111年3月10日起至清償日止之法定遲延利
    息，此部分為有理由，應予准許。逾此範圍之請求則無理由
    ，應予駁回。
七、本件係就民事訴訟法第436 條之8 適用小額訴訟程序所為被
    告敗訴之判決，依同法第436 條之20規定，由本院依職權宣
    告假執行。
八、本件應適用小額訴訟程序，依民事訴訟法第436 條之19第1
    項規定，法院為訴訟費用之裁判時，併確定訴訟費用額為1,
    000 元。另原告之訴雖一部有理由、一部無理由，然因原告
    確有提起本件訴訟必要，且起訴後應徵之裁判費至少為1,00
    0 元（民事訴訟法第77條之13規定參照），是本院認應依民
    事訴訟法第79條規定，酌量情形由被告全部負擔。
中　　華　　民　　國　　111 　年　　7 　　月　　29　　日
          　　　　鳳山簡易庭  法　  官  林育丞
以上正本係照原本作成。
民事訴訟法第436條之24第2項：對於本判決之上訴，非以違背法
令為理由，不得為之。
如對本判決上訴，須於判決送達後20日內向本院提出上訴狀，並
須表明原判決所違背之法令及其具體內容與依訴訟資料可認為原
判決有違背法令之具體事實之上訴理由（均須按他造當事人之人
數附繕本）。
中　　華　　民　　國　　111 　年　　7 　　月　　29　　日
                              書 記 官  陳冠廷